# 打印上一主题下一主题关于购买特许权再转让的收入确认的问题

提问人：EzioAuditore 时间：2020-09-25 19:56:00
A公司是一家礼赠品、商品设计销售企业，会在产品上购 买并附上动漫IP增加产品价值，同时也会直接采购IP版权再直接转让给客户。采购的IP版权先计资产，再转入成本。
事例如下：
A企业向IP版权方B企业采购IP版权，版权有效期为 2020 年 1 月 1 日至 2021 年 12 月 31 日，A要预付最低保证金 100 万元，每月或每季度按照使用了IP版权的礼赠品、商品销售价格的14%进行结算。若版权到期后，结算价款低于 100万，则是 100 万结算；若结算款格大于 100 万，则按14%补足结算价款。
A企业将上述购买的IP版权转让给C企业使用，签订的合同与A与B签订的合同相似，只有金额不一致。C要预付最低保证金 101 万元，每月或每季度结算按照使用了IP版权的礼赠品、商品销售价格的15%进行结算。若版权到期后，结算价款低于 101 万，则是 101 万结算；若结算款格大于 101 万，则按15%补足结算价款。
问题：
A公司该项业务的收入该采用哪种方法：
（ 1 ）应按每月或每季度C公司销售金额*15%确认收入，相应的成本按照每月或每季度C公司销售价格的15%确认成本，若到期后未达到最低保证金标准，于到期月份确认剩余的收入及成本。
（ 2 ）直接先一次性确认 101 万收入及 100 万成本，等到结算金额超过最低保证金时再根据新增的销售价格*相应比例确认收入及成本。
是否可以套在新会计准则以下规定进行判断呢：
企业向客户授予知识产权许可，同时满足下列条件时，应当作为在某一时段内履行的履约义务确认相关收入；否则，应当作为在某一时点履行的履约义务确认相关收入：
（一）合同要求或客户能够合理预期企业将从事对该项知识产权有重大影响的活动；
（二）该活动对客户将产生有利或不利影响；
（三）该活动不会导致向客户转让某项商品。
按上面的材料来看，并不同时符合这三个条件，因而适用时点履约吗？

回答人：chenyiwei
如果“A企业将上述购买的IP版权转让给C企业使用”是权利的完全转让，A自身不再保留使用权，则应终止确认该项资产，视同一项商品销售交易。其收入为与C签订的合同中约定的固定收费的折现值。同时将该授权资产的账面价值（等于与B签订的合同中约定的每年固定收费的折现值）结转销售成本。
后续有权向C收取超额的浮动使用费时，按有权收取的金额补充确认收入，同时将按约定有义务支付给B的浮动金额确认为成本。